【裁判字號】    98,審訴,2556
【裁判日期】    990122
【裁判案由】    妨害風化
【裁判全文】
臺灣桃園地方法院宣示判決筆錄        98年度審訴字第2556號
公  訴  人  臺灣桃園地方法院檢察署檢察官
被      告  丙○○
被      告  乙○○
被      告  丁○○
被      告  己○○
被      告  戊○○
被      告  甲○○
被      告  庚○○
共      同
選任辯護人  許巍騰律師
上列被告因妨害風化案件，於中華民國99年1 月22日下午5 時許
，在本院第十法庭宣示判決，出席職員如下：
          法  官   林孟宜
          書記官   洪明媚
          通  譯
法官起立朗讀判決主文、犯罪事實要旨、處罰條文、附記事項，
及告以上訴限制、期間並提出上訴狀之法院，且諭知記載其內容
：
一、主  文：
    丙○○共同意圖使女子與他人為猥褻之行為，而容留以營利
    ，處有期徒刑貳月，如易科罰金，以新臺幣壹仟元折算壹日
    。緩刑參年，緩刑期內應支付公庫新臺幣參萬元整。扣案如
    附表所示之物均沒收。
    乙○○共同意圖使女子與他人為猥褻之行為，而容留以營利
    ，處有期徒刑貳月，如易科罰金，以新臺幣壹仟元折算壹日
    。緩刑貳年，緩刑期內應支付公庫新臺幣壹萬元整。扣案如
    附表所示之物均沒收。
    丁○○共同意圖使女子與他人為猥褻之行為，而容留以營利
    ，處有期徒刑貳月，如易科罰金，以新臺幣壹仟元折算壹日
    ，緩刑貳年，緩刑期內應支付公庫新臺幣壹萬元整。扣案如
    附表所示之物均沒收。
    己○○共同意圖使女子與他人為猥褻之行為，而容留以營利
    ，處有期徒刑貳月，如易科罰金，以新臺幣壹仟元折算壹日
    ，緩刑貳年，緩刑期內應支付公庫新臺幣壹萬元整。扣案如
    附表所示之物均沒收。
    戊○○共同意圖使女子與他人為猥褻之行為，而容留以營利
    ，處有期徒刑參月，如易科罰金，以新臺幣壹仟元折算壹日
    。扣案如附表所示之物均沒收。
    甲○○共同意圖使女子與他人為猥褻之行為，而容留以營利
    ，處有期徒刑貳月，如易科罰金，以新臺幣壹仟元折算壹日
    ，緩刑貳年，緩刑期內應支付公庫新臺幣壹萬元整。扣案如
    附表所示之物均沒收。
    庚○○共同意圖使女子與他人為猥褻之行為，而容留以營利
    ，處有期徒刑貳月，如易科罰金，以新臺幣壹仟元折算壹日
    ，緩刑貳年，緩刑期內應支付公庫新臺幣壹萬元整。扣案如
    附表所示之物均沒收。
二、犯罪事實要旨：
    丙○○、乙○○、丁○○分別係址設桃園縣蘆竹鄉○○路○
    段72之5 號「仙都小吃店」之負責人、會計及外場經理，己○○、戊○○、甲○○、庚○○係該店之現場服務人員，共
    同基於意圖使女子與他人為猥褻行為而媒介、容留以營利之
    犯意聯絡，提供上開小吃店內之包廂，由丙○○負責統整該
    店之營運，乙○○負責記帳及至店內從事性交易女子之簽到
    、點呼，丁○○負責接待、介紹男客進入該店消費，己○○
    、戊○○、甲○○、庚○○負責接待男客並以無線電對講機
    連絡提供環境整理、遞送酒菜等服務，而容留、媒介陳玉秋
    、黃氏福祿、朱慶麗、黃氏利及吳氏鳳（均另經檢察官為不
    起訴處分）至包廂內坐檯後，以全身赤裸供客人撫摸等足以
    挑起性慾之猥褻行為而陪酒以營利，並以此法達招攬顧客增
    加小吃店收入之目的，收費方式為每間包廂新台幣（下同）
    1000元、酒菜費用另計及每位小姐每2 小時收取約600 元之
    小費。嗣警方接獲檢舉，於民國97年12月4 日晚間8 時許，
    由警員朱崇瑋、黃源平、金樹山喬裝男客前往該店消費，由
    己○○、甲○○接待進入該店102 號包廂，隨後由乙○○廣
    播，而由丁○○帶領陳玉秋、黃氏福祿、朱慶麗、黃氏利及
    吳氏鳳等人進入包廂後，由丁○○在包廂內對喬裝於男客之
    員警解說消費方式。嗣黃氏利及朱慶麗於同年月日晚間8 時
    40分許，在包廂內玩擲骰子之遊戲過程中，主動脫去衣物致
    全身赤裸進行猥褻行為，而為佯作男客之警員表明身分當場
    查獲，並扣得如附表所示之物，而悉上情。
三、處罰條文：
    刑法第28條、第231條第1項前段、第41條第1 項前段、第74
    條第1項第1款、第2項第4款、第38條第1項第2款。
四、附記事項：
    刑法第231 條第1 項所規定媒介與容留之犯罪態樣，固不以
    兼有為限，如有其一，罪即成立，若兼而有之者，如係由於
    同一人時，如先予媒介，繼予容留者，則應認媒介之低度行
    為，為容留之高度行為所吸收，只論以容留行為即可（最高
    法院96年度臺上字第4327號判決意旨參照）。是本件被告丙○○、乙○○、丁○○、己○○、戊○○、甲○○、庚○○
    共同在桃園縣蘆竹鄉○○路○ 段72之5 號「仙都小吃店」內
    媒介並容留女子與不特定男客在上址進行猥褻行為，僅論以
    意圖使女子與他人為猥褻之行為，而容留以營利罪。
五、協商判決除有刑事訴訟法第455條之4第1項第1款於本訊問程
    序終結前，被告撤銷協商合意或檢察官撤回協商聲請者；第
    2款被告協商之意思非出於自由意志者；第4款被告所犯之罪
    非第455條之2第1項所定得以協商判決者；第6款被告有其他
    較重之裁判上一罪之犯罪事實者；第7 款法院認應諭知免刑
    或免訴、不受理者情形之一，及違反同條第2 項「法院應於
    協商合意範圍內為判決；法院為協商判決所科之刑，以宣告
    緩刑或2 年以下有期徒刑、拘役或罰金為限」之規定者外，
    不得上訴。
六、如有前項得上訴之情形者，得自收受判決送達之日起10日內
    ，向本院提出上訴書狀，上訴於第二審法院。
中    華    民    國    99    年     1    月     22   日
                            刑事庭法  官  林孟宜
以上正本證明與原本無異。
                                  書記官  洪明媚
中    華    民    國    99    年     1    月     22   日
附錄本案論罪科刑法條：
中華民國刑法第231條
（圖利使人為性交或猥褻罪）
意圖使男女與他人為性交或猥褻之行為，而引誘、容留或媒介以
營利者，處5 年以下有期徒刑，得併科10萬元以下罰金。以詐術
犯之者，亦同。
公務員包庇他人犯前項之罪者，依前項之規定加重其刑至二分之
一。
附表：
   ┌──┬────────────────┐
   │編號│  扣 案 物                      │
   ├──┼────────────────┤
   │1   │102 包廂（警製扣押物品目錄表誤載│
   │    │為105 包廂）97年12月4 日帳單1張 │
   │    │                                │
   ├──┼────────────────┤
   │2   │97年12月4日小姐上班名單1張      │
   ├──┼────────────────┤
   │3   │房屋租賃契約1份                 │
   ├──┼────────────────┤
   │4   │無線電對講機7支                 │
   ├──┼────────────────┤
   │5   │員工打卡單4張                   │
   ├──┼────────────────┤
   │6   │102 包廂（警製扣押物品目錄表誤載│
   │    │為105 包廂）97年12月4 日營業額新│
   │    │臺幣6500元                      │
   └──┴────────────────┘

司法院資訊處製作；財團法人民間司法改革基金會備份。
